# 新收入准则其他易于获得的资源

提问人：寻 求帮助 时间：2021-04-04 08:05:03
新收入准则应用指南有关商品是否可明确区分那部分内容里提到“其他易于获得资源”概念，其作了一个定义：
其他易于获得的资源，是指①企业（或其他企业）单独销售的商品，①或者客户已经从企业获得的资源（包括企业按照合同将会转让给客户的商品）或③从其他交易或事项中获得的资源。 ”
我想请问， ①是不是指企业单独销售的其他商品？ ③是不是指客户已经从其他交易或事项中获得的资源？

回答人：chenyiwei
也可以这样理解。其实可以总结表述为：客户可以在本合同之外，从本企业、其他企业或其自身以合理成本获得的资源，且该资源的单独获取具有合理的途径和合理的商业理由。